# 自己根据版上大家对非经常性损益的讨论总结的资料，与大家共享

提问人：ggqxc 时间：2013-04-10 15:46:49
报告期内成本法核算的对外投资的分红收益，是否属于非经常性损益。如持有某城商行股份，每年分红？

回答人：chenyiwei
实务中一般不算非经常性损益。这也是企业的比较稳定的收益来源，具有可预测性。

提问人：zico9999 时间：2013-05-11 12:51:21
有几个问题请教陈版主： 1 、单独计提的减值损失无论什么原因，都不作为非经常性损益？ 2 、存货储存于第三方仓库被盗，导致全额计提的损失是否属于不可抗力范畴，继而可以作为非经常性损益？

回答人：chenyiwei
1 、因自然灾害等不可抗力造成资产损失，所计提的准备属于非经常性损益，其他情况下计提的准备均不是非经常性损益。 2 、被盗损失不属于不可抗力。

提问人：zico9999 时间：2013-05-11 18:43:05
谢谢陈版，刚看到关于实际控制人变更的问题，＂某县级国资下属企业在上市前 1 年，被县国资委无偿划拨给县国资经营公司。请问是否影响上市？大信的书上说证监会认为实际控制人变化了须重新运行 3 年，可我理解最终控制人还是县国资委。

回答人：chenyiwei
此类情况下按照关于印发《〈首次公开发行股票并上市管理办法〉第十二条“实际控制人没有发生变更”的理解和适用--证券期货法律适用意见第 1 号》的通知（证监法律字[2007]15号）第五条处理。

提问人：zico9999 时间：2013-05-12 13:57:15
陈版：如果某公司因业务需要，存在大量的理财产品投资，相关主业毛利很低主要就是靠资金存量优势，做短期的投资保证公司盈利!那么这部分理财产品产生的投资收益是否必须全部视为“非经常性损益”？是否可以按照投资量*活期存款利息部分作为经常性损益，差额作为非经常性损益处理？？

回答人：chenyiwei
除非属于可将从事此类投资作为主业的金融机构、专业投资公司等，否则从事理财产品投资不为监管政策所鼓励，应作为非经常性损益。

提问人：xdinah 时间：2015-12-31 11:19:17
请问合并范围内子公司拟关闭，其报表按非持续经营编制，账面对其资产计提了减值，这部分减值可否作为非经常性损益呢？

回答人：chenyiwei
如果减值计提的原因是基于清算时为了快速变现需要，可能作价较正常情况下的变现价格低，则正常变现价格和快速变现价格之间的差额影响因素可确认为非经常性损益，正常变现价格与账面价值之差仍为经常性。

提问人：kumi 时间：2016-02-19 13:58:41
请问：处置联营企业获得的投资收益属于非经常性损益吗？

回答人：chenyiwei
处置联营企业股权投资的损益属于非经常性损益。

提问人：zhucy1984 时间：2016-03-08 00:03:16
问： 1 、使用募集资金中补充流动资金部分，如何计算非经常性损益影响 2 、分期收款销售商品，每期计入的财务费用，算非经吗？

回答人：chenyiwei
1 、一般不涉及非经常性损益问题。 2 、不算。

提问人：zhucy1984 时间：2016-03-08 11:31:00
请教：关于第 1 点，我公司 5 月份募集资金-补充流动资金 5000 万，年末货币资金余额 1000 万。事务所认为公司占用了募集资金，应按贷款利率计算利息费用，并作为非经常损益扣除，如何沟通此问题。（公司本年有业绩承诺）@chenyiwei

回答人：chenyiwei
某个项目作为非经常性损益的前提就是它已经列入了利润表。而你说的情况中，事务所的观点实际上是测算机会成本，机会成本没有反映在账面上，因此不存在作为非经常性损益扣除一说。

提问人：木叶白牙 时间：2016-09-27 17:20:29
老师您好： 权益法核算的长期股权情况下每年按照持股比例所享有的被投资方净利润形成的投资收益在非经常性损益明细表中算哪项更合适？

回答人：chenyiwei
一般不作为非经常性损益。除非可以明确识别出作为权益法核算基础的被投资单位报表中的非经常性损益项目。